【裁判字號】    98,聲,577
【裁判日期】    990120
【裁判案由】    檢查公司帳目等
【裁判全文】
臺灣臺中地方法院民事裁定  98年度聲字第577號
聲  請  人  甲○○
相  對  人  香港商亞博有限公司臺灣分公司
法定代理人  乙○○
上列當事人間檢查公司帳目等事件，本院裁定如下：
    主  文
聲請駁回。
聲請程序費用壹仟元由聲請人負擔。
    理  由
一、聲請意旨略以：聲請人為相對人公司之少數股東，其出資占
    相對人公司資本總額之20%，且非相對人公司之董事。而相
    對人公司僅設單一董事，由出資占相對人公司資本總額65%
    之大股東即依美國德拉瓦州公司法設立之APE.LLC擔任，APE
    .LLC則指定Michael W.Sinyard行使董事職務，Michael W.
    Sinyard同時為相對人公司主要客戶Specialized Bicycle
    Component(下稱Specialized) 之大股東及代表人。緣民國
    97年間，相對人公司董事向股東表示，相對人公司將被其主
    要客戶Specialized合併，惟其提議不被少數股東所接受。
    詎相對人董事自98年初即陸續指派受僱於Specialized包括
    乙○○等員工，相繼進入相對人公司擔任管理職務。乙○○
    雖自稱為相對人公司總經理，惟其對外發送之名片，卻有半
    幅印有Specialized之商標，其工作說明書，亦將美國
    Specialized作為相對人公司之上級組織，並將Specialize
    d之日本及歐洲子公司，作為相對人公司的平行組織，而按
    月或按季定期報告相對人財務及業務狀況之對象，為
    Specialized管理階層。又依乙○○之工作說明書考核指標
    所載，相對人公司擬達成之營業銷售目標雖為美金(下同
    )2500萬元，但稅前獲利僅有10萬元，與聲請人以往對相對
    人公司瞭解的獲利能力相去甚遠，經聲請人請求相對人公司
    董事召開特別股東會向股東說明，竟遭相對人公司董事拒絕
    ，爰依公司法第375條、第109條準用第48條規定，聲請准予
    檢查公司帳目、業務及財產等語。
二、按外國公司經認許後，其法律上權利義務及主管機關之管轄
    ，除法律另有規定外，與中華民國公司同；有限公司不執行
    業務股東，均得行使監察權；其監察權之行使，準用第48條
    規定，公司法第375條、第109條、第48條定有明文。是不執
    行業務之股東，其質詢公司營業情形，查閱財產文件、帳簿
    、表冊之權利，僅得對執行業務之股東行使，尚不得對於公
    司為監察行為。本件聲請人主張其為相對人公司不執行業務
    股東，固據其提出聲請人出資額證明、相對人認許及分公司
    設立資料等件為證，惟其列為相對人作為監察權行使之對象
    ，為「香港商亞博有限公司臺灣分公司」，並非執行業務股
    東，揆諸前揭說明，其聲請即與公司法第48條之規定要件不
    符，不應准許。
三、依非訟事件法第21條第2項、第24條，民事訴訟法第78條，
    裁定如主文。
中    華    民    國    99    年    1     月    20    日
                  民事第一庭  法  官   劉正中
以上正本係按照原本作成。
如不服本裁定應於送達後10日內向本院提出抗告狀，並應繳納抗
告裁判費新臺幣1000 元（須附繕本）。
中    華    民    國    99    年    1     月    20    日
                              書記官  林素珍

司法院資訊處製作；財團法人民間司法改革基金會備份。
